Inventaris van het archief van de Eerstaanwezend Ingenieur der Genie te Woudrichem
Nationaal Archief, Den Haag
Eerstaanwezend Ingenieur der Genie te Woudrichem
Eerstaanwezend Ingenieur Woudrichem
1813-1940
3387
18 inventarisnummers.
Normale geschreven en gedrukte documenten, geen bijzondere handschriften.
Nationaal Archief, Den Haag
Eerstaawezend Ingenieur te Woudrichem
Het archief van de Eerstaanwezend Ingenieur te Woudrichem bevat alleen de maandrapporten over de jaren 1857-1894 (met enkele hiaten) en de correspondentie over de jaren 1850-1899.
Archiefvorming
Geschiedenis van het archiefbeheer
Onderstaande plaatsingslijst heeft betrekking op een deelbestand uit het conglomeraat Genie-archieven, waarvan gedeelten zijn overgebracht naar het RAZH. Het bestand EAI Woudrichem is vermengd geraakt, en is nog deels vermengd, met het bestand EAI Gorinchem (wat ondergebracht is in diverse losstaande archiefblokken, zie het toegangen en archieven overzicht).
De verwerving van het archief
De rechtstitel is (nog) onbekend
3.09
Aanwijzingen voor de gebruiker
Openbaarheidsbeperkingen
Volledig openbaar.
Materiële beperkingen
Het archief kent geen materiële beperkingen.
Aanvraaginstructie
Openbare archiefstukken kunnen online worden aangevraagd en gereserveerd. U kunt dit ook via de terminals in de studiezaal van het Nationaal Archief doen. Om te kunnen reserveren dient u de volgende stappen te volgen:
U maakt een profiel aan op www.gahetna.nl, en logt vervolgens in
Via de archiefinventaris (alleen de beschrijvingen met rode nummers) selecteert u het gewenste archiefstuk door op de knop 'Reserveren' te klikken
In het volgende scherm geeft u aan op welke dag u het archiefstuk wilt inzien
Indien u zich bevindt in de studiezaal en een tafelnummer heeft ontvangen kunt u dit nummer vermelden. Als u geen tafelnummer heeft kunt u tafelnummer 777 laten staan
Vervolgens bevestigt u uw reservering door deze te versturen.
Verwant materiaal
Beschikbaarheid van kopieën
Beschrijving van de series en archiefbestanddelen
- Correspondentie, 1850-1899; 7842-7856; 15 dozen
  - 1850, 7842
  - 1850-1853, 7843
  - 1854-1856, 7844
  - 1857-1859, 7845
  - 1860-1862, 7846
  - 1863-1864, 7847
  - 1865-1866, 7848
  - 1867-1872, 7849
  - 1873-1876, 7850
  - 1877-1880, 7851
  - 1881-1882, 7852
  - 1883-1885, 7853
  - 1888-1892, 7854
  - 1893-1897, 7855
  - 1898-1899, 7856
- Correspondentie 1850-1867, en register der correspondentie, 1880-1885, [1850-1885]; 7857; 1 doos
- Correspondentie, 1857-1866; Maandrapporten 1879-1884, [1857-1884]; 7858; 1 doos
- Maandrapporten, 1884-1885, 1890-1894; 7859; 1 doos